臺灣臺北地方法院刑事判決　　　　　　　100年度訴字第266號
公　訴　人　臺灣臺北地方法院檢察署檢察官
被　　　告　陳柏仁
上列被告因違反毒品危害防制條例案件，經檢察官提起公訴（10
0 年度毒偵字第168 號），被告就被訴事實為有罪之陳述，本院
合議庭裁定由受命法官以簡式審判程序審理，判決如下：
    主  文
陳柏仁施用第一級毒品，累犯，處有期徒刑拾月，扣案之第一級
毒品海洛因壹包（驗後淨重零點捌肆公克，含直接包裝毒品殘有
第一級毒品海洛因不可完全析離之夾鏈袋壹只），沒收銷燬之；
又施用第二級毒品，累犯，處有期徒刑陸月，扣案之第二級毒品
甲基安非他命貳包（驗後淨重壹貳點伍公克，含直接包裝毒品
殘有第二級毒品甲基安非他命不可完全析離之夾鏈袋貳只），沒
收銷燬之。應執行有期徒刑壹年貳月，扣案之第一級毒品海洛因
壹包（驗後淨重零點捌肆公克，含直接包裝毒品殘有第一級毒品
海洛因不可完全析離之夾鏈袋壹只）、第二級毒品甲基安非他命
貳包（驗後淨重壹貳點伍公克，含直接包裝毒品殘有第二級毒
品甲基安非他命不可完全析離之夾鏈袋貳只），均沒收銷燬之。
    事  實
一、陳柏仁前因施用毒品案件，經臺灣板橋地方法院以94年度毒
    聲字第26號裁定送觀察、勒戒後，認無繼續施用毒品之傾向
    ，於94年2 月18日執行完畢，並由臺灣板橋地方法院檢察署
    檢察官以94年度毒偵字第227 號為不起訴處分確定。又因贓
    物案件，經本院以94年度簡字第1981號判決判處有期徒刑4
    月確定；復因傷害及施用毒品案件，經本院以95年度易字第
    2133號、94年度訴字第1330號判決分別判處有期徒刑3 月、
    1 年2 月、1 年確定；再因轉讓毒品案件，經本院以96年度
    訴緝字第30號判決判處有期徒刑9 月確定；上開各罪經適用
    中華民國96年罪犯減刑條例減刑及定應執行刑為有期徒刑1
    年確定。另因施用毒品案件，經臺灣高等法院以96年度上易
    字第1368號判決判處有期徒刑6 月，減為有期徒刑3 月確定
    ；因轉讓毒品案件，經臺灣高等法院以96年度上訴字第3324
    號判決判處有期徒刑1 年，減為有期徒刑6 月確定。上開各
    罪經合併定應執行刑及接續執行，於98年3 月5 日縮刑期滿
    執行完畢。猶不知悔改，竟基於施用第一級毒品海洛因及第
    二級毒品甲基安非他命之犯意，於100 年1 月1 日，向綽號
    「小胖」之成年人，購入海洛因及甲基安非他命而持有，進
    而於100 年1 月2 日上午8 時許，在臺北市○○區○○路二
    段39巷21號住處，以將海洛因摻入香菸點燃吸入之方式，施
    用海洛因1 次，其後並將煙蒂丟棄；另又於同日上午9 時許
    ，在上開住處，以將甲基安非他命置於玻璃球內燒烤生煙吸
    聞之方式，施用甲基安非他命1 次。嗣於100 年1 月2 日上
    午10時許，為警於上開住處查獲，並當場扣得海洛因1 包（
    驗後淨重0.84公克，含直接包裝毒品殘有第一級毒品海洛因
    不可完全析離之夾鏈袋1 只）、甲基安非他命2 包（驗後淨
    重12.35 公克，含直接包裝毒品殘有第二級毒品甲基安非他
    命不可完全析離之夾鏈袋2 只），始查知上情。
二、案經臺北市政府警察局信義分局報告臺灣臺北地方法院檢察
    署檢察官偵查起訴。
    理  由
一、按除被告所犯為死刑、無期徒刑、最輕本刑為3 年以上有期
    徒刑之罪或高等法院管轄第一審案件者外，於法院行準備程
    序進行中，被告先就被訴事實為有罪之陳述時，審判長得告
    知被告簡式審判程序之旨，並聽取當事人、代理人、辯護人
    及輔佐人之意見後，裁定進行簡式審判程序；且受命法官行
    準備程序，與法院或審判長有同一之權限；又簡式審判程序
    之證據調查，不受刑事訴訟法第159 條第1 項、第161 條之
    2 、第161 條之3 、第163 條之1 及第164 條至第170 條規
    定之限制，刑事訴訟法第273 條之1 第1 項、第279 條第2
    項前段、第273 條之2 分別定有明文。本案被告所為，係犯
    死刑、無期徒刑、最輕本刑為3 年以上有期徒刑以外之罪，
    其於準備程序中就被訴事實為有罪之陳述，經法官告知簡式
    審判程序之旨，並聽取公訴人、被告之意見後，認為適宜由
    受命法官獨任進行簡式審判程序，依刑事訴訟法第273 條之
    1 第1 項規定，合議庭裁定由受命法官獨任進行簡式審判程
    序，合先敘明。
二、上揭事實業據被告陳柏仁於本院審理時坦承不諱，且有扣押
    物品清單、臺北市政府警察局偵辦毒品案件尿液檢體委驗單
    、台灣尖端先進生技醫藥股份有限公司濫用藥物檢驗報告、
    法務部調查局濫用藥物實驗室鑑定書、內政部警政署刑事警
    察局鑑定書各1 紙附卷可稽，並有海洛因1 包（驗後淨重0.
    84公克，含直接包裝毒品殘有第一級毒品海洛因不可完全析
    離之夾鏈袋1 只）、甲基安非他命2 包（驗後淨重12.35 公
    克，含直接包裝毒品殘有第二級毒品甲基安非他命不可完全
    析離之夾鏈袋2 只）扣案足憑，本案被告自白業有相當之補
    強證據，被告確有上開施用海洛因及甲基安非他命之犯行。
    又被告於觀察、勒戒及強制戒治完畢後，於五年內多次因施
    用毒品案件經法院判刑確定，已無再次施以觀察、勒戒或強
    制戒治之必要，自應依法科刑。綜上所述，本案事證明確，
    被告犯行洵堪認定，應依法論科。
三、按海洛因、甲基安非他命分別係毒品危害防制條例第2 條第
    2 項第1 款、第2 款所規定之第一級毒品、第二級毒品，不
    得非法持有、施用。被告非法持有該等毒品進而施用，核其
    所為，係分別犯毒品危害防制條例第10條第1 項之施用第一
    級毒品罪及同條第2 項之施用第二級毒品罪。被告持有第一
    級毒品及第二級毒品之低度行為，均已分別為施用之高度行
    為所吸收，不另論罪。被告有如事實欄所載之前科，有臺灣
    高等法院被告前案紀錄表在卷可查，其於受有期徒刑之執行
    完畢後，五年內故意再犯本件有期徒刑以上之2 罪，均為累
    犯，依刑法第47條第1 項之規定，分別加重其刑。爰審酌被
    告曾有觸犯施用毒品之犯行，雖經觀察、勒戒及強制戒治之
    執行，仍未能斷戒施用毒品惡習，顯見其戒治意志不堅，缺
    乏勒戒動機，本應從重量刑。惟念其施用毒品係對己身殘害
    ，未造成他人具體危害，且能於本院審理時坦承犯行，態度
    尚稱良好，復衡其犯罪之動機、目的、手段、品性、生活狀
    況及智識程度等一切情狀，分別量處如主文之刑，並定應執
    行之刑，以資儆懲。
四、扣案之白色粉末1 包，粉末確為海洛因，而直接包裝毒品之
    夾鏈袋1 只，則殘有海洛因於上不可完全析離，確為第一級
    毒品海洛因1 包（驗後淨重0.84公克，含直接包裝毒品殘有
    第一級毒品海洛因不可完全析離之夾鏈袋1 只）；扣案之晶
    體2 包，晶體確為甲基安非他命，而直接包裝毒品之夾鏈袋
    2 只，則殘有甲基安非他命於上不可完全析離，確係第二級
    毒品甲基安非他命2 包（驗後淨重12.35 公克，含直接包裝
    毒品殘有第二級毒品甲基安非他命不可完全析離之夾鏈袋2
    只），且均為被告供己施用之毒品，業據被告供述在卷，且
    有法務部調查局濫用藥物實驗室鑑定書、內政部警政署刑事
    警察局鑑定書各1 紙附卷可稽，均應依毒品危害防制條例第
    18條第1 項前段之規定，不問屬於犯人所有與否，分別在各
    罪項下宣告沒收銷燬之。
據上論斷，應依刑事訴訟法第273 條之1 第1 項、第299 條第1
項前段，毒品危害防制條例第10條第1 項、第2 項、第18條第1
項前段，刑法第11條、第47條第1 項、第51條第5 款，判決如主
文。
本案經檢察官葉惠燕到庭執行職務。
中    華    民    國   100    年    4     月    25    日
                  刑事第七庭  法  官  林勇如
上正本證明與原本無異。
如不服本判決應於收受送達後10日內向本院提出上訴書狀，並應
敘述具體理由；其未敘述上訴理由者，應於上訴期間屆滿後20日
內向本院補提理由書（均須按他造當事人之人數附繕本）「切勿
逕送上級法院」。
                              書記官  葉潔如
中    華    民    國   100    年    4     月    25    日
附錄本案論罪科刑法條全文：
毒品危害防制條例第10條
施用第一級毒品者，處6 月以上5 年以下有期徒刑。
施用第二級毒品者，處3 年以下有期徒刑。